【裁判字號】    97,台抗,454
【裁判日期】    970619
【裁判案由】    違反貪污治罪條例聲請再審及停止刑罰執行
【裁判全文】
最高法院刑事裁定              九十七年度台抗字第四五四號
抗  告  人  甲○○
上列抗告人因違反貪污治罪條例案件，不服福建高等法院金門分
院中華民國九十七年五月五日駁回聲請再審及停止刑罰執行之裁
定（九十七年度聲再字第五號），提起抗告，本院裁定如下：
    主  文
抗告駁回。
    理  由
本件抗告人甲○○在原審聲請意旨略稱：民國九十一年五月十三
日金門縣議會第三屆第一次定期會議，聲請人為第二小組召集人
；第四小組成員則為：議長莊良時、副議長許永鎮、議員陳玉珍
、蔡水游，並以蔡水游為召集人。依地方立法機關組織準則之規
定，鴻偉營造有限公司（下稱鴻偉公司）承攬文化園區工程為第
四小組所監督，抗告人非監督單位，無從藉端藉勢。柯皓瀚早於
九十一年四月底向蔡水游說項不成，方委由楊光宇找抗告人，要
求抗告人瞭解縣議會及第四小組有關該工程之意向，乃有同年五
月十三、十六及二十一日關於文化園區工程之談話錄音，所談內
容均在錄音筆內，然未予播放。迄同年五月三十日上午，抗告人
向議長報告鴻偉公司欲送錢關說該工程，經議長電請蔡水游到辦
公室，由抗告人說明並討論後，共推蔡水游向福建金門地方法院
檢察署檢察長報告，檢察長乃發函傳喚第四小組成員及抗告人前
往文化園區工程工地，爰提出：(一)金門縣議會第三屆召開歷次會
議一覽表，(二)金門縣議會第三屆第一次臨時會（審查委員會、程
序委員會、紀律委員會）委員暨召集人、副召集人名單，(三)原審
刑事庭九十六年十二月三日金分院刑字第六三八號函（均為影本
），依刑事訴訟法第四百二十條第一項第六款、第四百三十五條
第二項規定聲請再審並停止執行等語。原裁定則以：刑事訴訟法
第四百二十條第一項第六款所謂確實之新證據，固非以絕對不須
經過調查程序為條件，但必須可認為確實足以動搖原確定判決而
為受判決人有利之判決者為限，倘受判決人因對己有利之主張為
原審所不採，事後提出證明，以圖證實前在原審所為有利之主張
為真實，據以聲請再審者，該項證據既非判決後所發見，自難憑
以聲請再審。本件抗告人以其非該第四小組召集人，無監督權云
云所辯各節，業經原確定判決依調查結果，指駁綦詳，而其所提
會議一覽表及委員等名單，僅係證明其為該第二小組召集人，不
外對已為原確定判決所不採之該主張，試圖再行提出證明，殊非
刑事訴訟法第四百二十條第一項第六款所指之新證據，自難憑以
聲請再審。至原審刑事庭九十六年十二月三日金分院刑字第六三
八號函，係原審刑事庭依抗告人於同年十一月十三、二十一日之
聲請，檢附抗告人前於九十五年十一月二十日所具函件影本函覆
抗告人，亦非新證據之屬。抗告人所執聲請再審理由，與刑事訴
訟法第四百二十條第一項第六款規定，並不相符，為無理由，應
予駁回；聲請停止刑罰之執行，同失所據，併予駁回。經核原裁
定並無違誤。抗告意旨，仍執前詞，任憑己見，謂所提為足以推
翻原審確定判決之新證據云云，指摘原裁定不當，非有理由，應
予駁回。
據上論結，應依刑事訴訟法第四百十二條，裁定如主文。
中    華    民    國  九十七  年    六    月   十九   日
                      最高法院刑事第十一庭
                          審判長法官  花  滿  堂
                                法官  黃  正  興
                                法官  陳  東  誥
                                法官  林  錦  芳
                                法官  陳  世  雄
      本件正本證明與原本無異
                                      書  記  官
中    華    民    國  九十七  年    六    月  二十三  日
                                                 H


司法院資訊處製作；財團法人民間司法改革基金會備份。
